en: Gemstone creation method: Composite/Doublet/Triplet; Lab-created/Synthetic; Natural; Other/Unknown; Reconstituted; Simulant/Imitation; Other
zh-CN: 宝石制作方法: 复合/二层石/三层石; 实验室培育/合成; 天然; 其他/未知; 重组; 仿制/人造; 其他
lt-LT: Brangakmenio sukūrimo metodas: Kompozitinis / dubletas / tripletas; Sukurtas laboratorijoje / sintetinis; Natūralus; Kita / nežinoma; Atkurtas; Simuliantas / imitacija; Kita
it: Metodo di creazione delle pietre preziose: Composito/doppietta/tripletta; Creato in laboratorio/sintetico; Naturale; Altro/sconosciuto; Ricostituito; Simulante/imitazione; Altro
fi: Jalokiven valmistusmenetelmä: Yhdistelmä/doubletti/tripletti; Laboratoriossa luotu/synteettinen; Luonnollinen; Muu/tuntematon; Uudelleenmuodostettu; Jäljitelmä; Muu
vi: Phương pháp tạo đá quý: Composite/Doublet/Triplet; Tạo trong phòng thí nghiệm/Tổng hợp; Tự nhiên; Khác/Không xác định; Đá ép lại; Đá mô phỏng/Đá giả; Khác
zh-TW: 寶石生成方式: 複合/雙層/三層; 實驗室培育/合成; 天然; 其他/未知; 重組; 人造/仿製; 其他
fr: Mode d’obtention de la pierre gemme: Composite/Doublet/Triplet; Créé en laboratoire/Synthétique; Naturelle; Autre/Inconnue; Reconstituée; Simili/Imitation; Autre
nb: Metode for å lage edelstener: Kompositt/dublett/triplett; Laboratorieskapt/syntetisk; Naturlig; Annet/ukjent; Rekonstituert; Simulant/imitasjon; Annet
pt-PT: Método de criação de gemas: Compósito/dublete/triplete; Criada em laboratório/sintética; Natural; Outro/desconhecido; Reconstituída; Simulação/imitação; Outro
es: Método de creación de piedras preciosas: Compuesto/Doble/Triple; Creado en laboratorio/Sintético; Natural; Otro/Desconocido; Reconstituido; Simulación/Imitación; Otro
sk-SK: Spôsob výroby drahých kameňov: Kompozitný/Dublet/Triplet; Vytvorený v laboratóriu / Syntetický; Prírodný; Iné/Neznáme; Rekonštituovaný; Simulant / Imitácia; Iný
sl-SI: Metoda izdelave dragulja: Kompozit/dvojnik/trojnik; Ustvarjeno v laboratoriju/sintetično; Naravno; Drugo/neznano; Rekonstituirano; Približek/imitacija; Drugo
da: Ædelstenens dannelsesmetode: Komposit/doublet/triplet; Laboratorieskabt/syntetisk; Naturlig; Andet/ukendt; Rekonstrueret; Simulant/imitation; Andet
de: Methode zur Herstellung des Edelsteins: Verbund/Doublette/Triplette; Im Labor hergestellt/Synthetisch; Natürlich; Sonstige/Unbekannt; Rekonstituiert; Simulanz/Imitation; Sonstige
pt-BR: Método de criação de gemas: Composto/Dubleto/Tripleto; Criado em laboratório/Sintético; Natural; Outro/Desconhecido; Reconstituído; Simulador/Imitação; Outro
sv: Framställningsmetod för ädelsten: Komposit/dublett/triplett; Labbodlad/syntetisk; Naturlig; Övrigt/okänd; Rekonstituerad; Simulant/imitation; Övrigt
el: Μέθοδος δημιουργίας πολύτιμου λίθου: Σύνθετος/Διπλός/Τριπλός; Εργαστηριακός/Συνθετικός; Φυσικός; Άλλο/Άγνωστο; Ανασυσταμένος; Προσομοίωση/Απομίμηση; Άλλο
cs: Způsob výroby drahokamu: Kompozitní / dublet / triplet; Vytvořeno v laboratoři / syntetické; Přírodní; Ostatní/neznámé; Rekonstituované; Simulant/imitace; Ostatní
ru: Способ создания драгоценного камня: Композитный/дуплет/триплет; Выращенный в лаборатории / синтетический; Природный; Другое/неизвестно; Восстановленный; Имитация; Другое
ko: 보석 제작 방법: 컴포지트/더블릿/트리플릿; 인조/합성; 천연; 기타/알 수 없음; 재생; 모조/모조품; 기타
ja: 宝石の生成方法: 複合/ダブレット/トリプレット; 人工/合成; 天然; その他/不明; 再構成; 模造/イミテーション; その他
nl: Ontstaanswijze van edelsteen: Composiet/doublet/triplet; In het lab gemaakt/synthetisch; Natuurlijk; Overig/onbekend; Gereconstrueerd; Simulant/imitatie; Overig
ro-RO: Metoda de creare a pietrelor prețioase: Compozit/Dublet/Triplet; Creat în laborator/Sintetic; Natural; Altele/Necunoscut; Reconstituit; Simulant/Imitație; Altele
hu: Drágakő készítési módja: Kompozit/dublett/triplett; Laboratóriumban előállított / szintetikus; Természetes; Egyéb/ismeretlen; Rekonstituált; Szimuláns/utánzat; Egyéb
th: วิธีการสร้างอัญมณี: คอมโพสิต/ดับเบลต/ทริปเล็ต; สร้างในห้องปฏิบัติการ/สังเคราะห์; ธรรมชาติ; อื่นๆ/ไม่ทราบ; อัดขึ้นรูปใหม่; เลียนแบบ/เทียม; อื่นๆ
bg-BG: Метод за създаване на скъпоценни камъни: Композитен/дублет/триплет; Създаден в лаборатория/синтетичен; Естествен; Друго/неизвестен; Реконструиран; Симулант/имитация; Друго
hr-HR: Metoda izrade dragog kamenja: Kompozitno / dublet / triplet; Uzgojeno u laboratoriju / sintetičko; Prirodno; Ostalo / nepoznato; Rekonstruirano; Imitacija; Ostalo
tr: Değerli taş üretim yöntemi: Kompozit/Dublet/Triplet; Laboratuvar üretimi/Sentetik; Doğal; Diğer/Bilinmiyor; Yeniden oluşturulmuş; Simülant/İmitasyon; Diğer
pl: Metoda tworzenia kamieni szlachetnych: Kompozyt/dublet/tryplet; Stworzony w laboratorium / syntetyczny; Naturalny; Inny / nieznany; Zrekonstruowany; Symulant / imitacja; Inny